zh-CN: 小花束/胸花√®重新设计: 手持式; 别针固定; 手腕; 其他
el: Σχέδιο Κορσάζ/Μπουτονιέρα: Χειροκίνητη; Καρφιτσωτό; Καρπού; Άλλο
fr: Conception de corsage/boutonnière: Portatif; Épingles; Poignet; Autre
de: Design der Corsage/Boutonniere: Handgerät; Zum Anstecken; Handgelenk; Sonstiges
sk-SK: Dizajn kvetinových náramkov/pierok: Ručný; Pripínacia brošňa; Zápästný; Iné
tr: Korsaj/Yaka çiçeği tasarımı: Elde taşınan; İğneli; Bel; Diğer
hr-HR: Dizajn ukrasa od cvijeća za ruku / za rever: Ručni; S pribadačom; Zapešće; Ostalo
nb: Corsage/Boutonni√®re-design: Håndholdt; Påstifting; Håndledd; Annet
ru: Тип бутоньерки: Ручной; На штифтах; На запястье; Другой
pt-PT: Design corsage/boutonni√®re: Dispositivo portátil; Fixação; Pulso; Outro
cs: Design korsáží a boutonniér: Ruční; Se špendlíkem; Zápěstí; Jiné
hu: Mellcsokor/Kitűző kialakítása: Kézi; Feltűzhető; Csuklódísz; Egyéb
ja: コサージュ/ブートニアの種類: ハンドヘルド; ピン留め; 手首; その他
lt-LT: Korsažo / atlapo puokštės dizainas: Laikomas rankoje; Prisegamas; Ryšimas ant riešo; Kita
ko: 코르사주/부토니에르 디자인: 휴대용; 핀온; 손목; 기타
sv: Corsage/Boutonni√®re-design: Handhållen; Med nål; Handled; Övrigt
nl: Corsage/boutonni√®re-ontwerp: Handbediend; Opspelden; Pols; Andere
bg-BG: Дизайн на букетче за корсаж/бутониера: Преносим; Щифт; Китка; Други
ro-RO: Design flori corsaj/butonieră: De mână; Cu ac; Încheietura mâinii; Altele
es: Diseño de corsage/boutonniere: Portátil; Prendedor; Muñeca; Otros
th: ช่อดอกไม้ขนาดเล็กติดชุดเจ้าสาว/เจ้าบ่าว: แบบมือถือ; Pin-on; ข้อมือ; อื่นๆ
zh-TW: 胸花設計: 手持式; 別針式; 手腕; 其他
it: Design del bouquet/fiore all’occhiello: A mano; A spilla; Polso; Altro
sl-SI: Zasnova korsaža/naprsnega šopka: Ročni; Z zapenjanjem; Zapestni; Drugo
pt-BR: Design Corsage/Boutonni√®re: Portátil; Broche; Pulso; Outro
en: Corsage/Boutonnière design: Handheld; Pin-on; Wrist; Other
fi: Rintakukan/rintaneulan√®re muotoilu: Kädessä pidettävä; Pinssikiinnitteinen; Ranne; Muu
pl: Projekt Corsage/Boutonni√®re: Mobilny; Pin-on; Nadgarstek; Inne
vi: Thiết kế hoa cài áo/lỗ khuy: Cầm tay; Pin ở trên; Cổ tay; Khác
da: Corsage/Boutonni√®re-design: Håndholdt; Pin-on; Håndled; Andet